【裁判字號】    97,審訴,1748
【裁判日期】    970616
【裁判案由】    毒品危害防制條例
【裁判全文】
臺灣高雄地方法院刑事判決            97年度審訴字第1748號
公  訴  人  臺灣高雄地方法院檢察署檢察官
被      告  甲○○
                      號
指定辯護人  本院公設辯護人黃文德
上列被告因毒品危害防制條例案件，經檢察官提起公訴（97年度
毒偵字第321 號），本院合議庭裁定由受命法官獨任依協商程序
審理，判決如下：
    主  文
甲○○施用第一級毒品，累犯，處有期徒刑拾月。扣案之第一級
毒品海洛因壹包（驗後淨重零點零肆肆公克），沒收銷燬之。
    事實及理由
一、本件犯罪事實及證據，除犯罪事實「甲○○曾因施用第二級
    毒品案件，依臺灣臺南地方法院87年度毒聲字第845 號裁定
    送勒戒處所觀察、勒戒後，認無繼續施用毒品之傾向，經本
    署檢察官於民國89年3 月27日以89年度偵緝字第293 號為不
    起訴處分；又因施用第一級毒品及第二級毒品案件，經臺灣
    高雄地方法院於94年10月31日以94年訴字第161 號判處有期
    徒刑1 年確定，甫於96年7 月25日縮刑期滿出監」更正為「
    甲○○曾因施用毒品案件，經法院裁定送觀察、勒戒後，於
    89年4 月6 日因無繼續施用毒品傾向釋放，嗣其於該觀察、
    勒戒執行完畢釋放後5 年內，再犯施用毒品案件，經本院以
    94年度訴字第161 號判決，判處有期徒刑9 月、4 月，應執
    行有期徒刑1 年確定，之後又因施用毒品案件，經臺灣臺南
    地方法院以95年度訴字第1524號判決，判處有期徒刑7 月、
    4 月，應執行有期徒刑10月確定（嗣本案經該院裁定予以減
    刑，並定執行刑為有期徒刑5 月），2 案接續執行，於96年
    7 月25日執行完畢」；「因持有毒品為警查獲」更正為「因
    持有第一級毒品海洛因1 包（驗後淨重0.044 公克）為警查
    獲」；證據部分補充「被告甲○○於本院審理中之自白」及
    「高雄市立凱旋醫院濫用藥物成品檢驗鑑定書」外，餘均引
    用檢察官起訴書之記載，如附件。
二、本件被告業已認罪，並經辯護人協助下與檢察官於審判外達
    成協商之合意，渠等合意內容為：被告願受科刑範圍如主文
    所載。經核被告所為，係犯毒品危害防制條例第10條第1 項
    之施用第一級毒品罪，且上開協商合意內容，並無刑事訴訟
    法第455 條之4 第1 項所列不得認罪協商之情形，本件既經
    檢察官聲請改依協商程序而為判決，本院爰不經言詞辯論，
    於協商合意範圍內為協商判決。
三、應適用之法條：刑事訴訟法第455 條之4 第2 項、第455 條
    之8 、第454 條第2 項，毒品危害防制條例第10條第1 項、
    第18條第1 項前段，刑法第11條、第47條第1 項。
四、本判決除有刑事訴訟法第455 條之4 第1 項第1 款、第2 款
    、第4 款、第6 款、第7 款所定情形之一，或違反同條第2
    項規定者外，不得上訴。
本案經檢察官林永富到庭執行職務。
中    華    民    國    97    年    6     月    16    日
                  刑事第七庭    法  官  陳君杰
以上正本證明與原本無異。
如不服本判決，應於判決送達後10日內，向本院提出上訴狀。
中    華    民    國    97    年    6     月    16    日
                                書記官  李承悌
附錄本判決論罪科刑法條全文：
毒品危害防制條例第10條第1項
施用第一級毒品者，處6 月以上5 年以下有期徒刑。
附件：
臺灣高雄地方法院檢察署檢察官起訴書
                                      97年度毒偵字第321號
     被      告  甲○○  男  52歲（民國○○年○月○○日生）
                         住高雄縣湖內鄉○○村○○街２０５
                         巷２號
                         國民身分證統一編號：Ｚ000000000號
 上被告因違反毒品危害防制條例案件，已經偵查終結，認應該提
 起公訴，茲將犯罪事實及證據並所犯法條分敘如下：
              犯罪事實
 一、甲○○曾因施用第二級毒品案件，依臺灣臺南地方法院87年
     度毒聲字第845號裁定送勒戒處所觀察、勒戒後，認無繼續
     施用毒品之傾向，經本署檢察官於民國89年3月27日以89年
     度偵緝字第293號為不起訴處分；又因施用第一級毒品及第
     二級毒品案件，經臺灣高雄地方法院於94年10月31日以94年
     訴字第161號判處有期徒刑1年確定，甫於96年7月25日縮刑
     期滿出監。詎其仍未戒除毒癮，於5年內，復基於施用第一
     級毒品之犯意，於96年11月18日15時30分許，在高雄縣湖內
     鄉○○路244巷6號內施用第一級毒品海洛因1次，為警於同
     月21日21時30分許，在高雄縣湖內鄉○○村○○路16巷29號
     附近，因持有毒品為警查獲，經其同意，由警採擷其尿液送
     驗結果，呈嗎啡陽性反應，始知上情。
 二、案經高雄縣政府警察局湖內分局報告偵辦。
              證據並所犯法條
 一、證據清單及待證事項：
    ┌──┬──────────┬────────────┐
    │編號│證據名稱            │待證事項                │
    ├──┼──────────┼────────────┤
    │ １ │被告甲○○之自白    │全部犯罪事實            │
    ├──┼──────────┼────────────┤
    │ ２ │台灣檢驗科技股份有限│被告確有施用第一級毒品海│
    │    │公司濫用藥物尿液檢驗│洛因之事實              │
    │    │報告、尿液對照表各1 │                        │
    │    │紙、扣押物品目錄表1 │                        │
    │    │紙、照片8張         │                        │
    ├──┼──────────┼────────────┤
    │ ３ │本署被告刑案資料查註│被告經勒戒處所觀察、勒戒│
    │    │紀錄表1紙           │後，認無繼續施用毒品之傾│
    │    │                    │向，經本署檢察官為不起訴│
    │    │                    │處分，復因施用毒品毒品案│
    │    │                    │件，經判處期徒刑1年出監 │
    │    │                    │後，5年內再犯本罪，依法 │
    │    │                    │視為執行完畢後5年內，再 │
    │    │                    │犯本案之事實            │
    └──┴──────────┴────────────┘
 二、核被告甲○○所為，係於5年內再犯毒品危害防制條例第10
     條第1項之施用第一級毒品罪嫌。請審酌被告於釋放後5年內
     ，仍未戒絕毒品，再犯施用第一級毒品犯行，顯見其戒毒悔
     改意志不堅，惟念其施用毒品乃自戕一己之身體健康，尚未
     害及他人，依法論科。扣案之海洛因（毛重0.33公克）1 小
     包，為被告所有之毒品，此據被告供明在卷，請依法宣告沒
     收之。
 三、依刑事訴訟法第251條第1項提起公訴。
    此  致
 臺灣高雄地方法院
 中    華    民    國    97    年    3     月    28    日
                               檢察官    乙○○
 上正本證明與原本無異
 中    華    民    國    97    年    4     月    7     日
                               書記官    林慶裕


司法院資訊處製作；財團法人民間司法改革基金會備份。
